臺灣高等法院刑事判決　　　　　　　 100年度上訴字第3098號
上　訴　人　臺灣桃園地方法院檢察署檢察官
上　訴　人
即　被　告　吳聖光
指定辯護人　本院公設辯護人郭書益
上列上訴人因被告傷害致重傷等案件，不服臺灣桃園地方法院10
0年度訴字第315號，中華民國100年8月29日第一審判決（起訴案
號：臺灣桃園地方法院檢察署99年度偵字第11158號暨檢察官於
原審當庭以言詞追加起訴），提起上訴，本院判決如下：
    主  文
上訴駁回。
    事  實
一、緣吳聖光為成年人（民國93年間因違反臺灣地區與大陸地區
    人民關係條例案件，經原審法院以99年度壢簡緝字第2號判
    決判處有期徒刑4月，緩刑2年確定，現仍在緩刑中），其與
    呂陳鳳娥、呂家慶為樓上樓下之鄰居，分別居住桃園縣中壢
    市○○○路227巷6號6樓、後寮二路227巷6號7樓，吳聖光常
    因呂家慶之子兒童呂ＯＯ（95年生，年籍詳卷，呂陳鳳娥之
    孫）在樓上發出聲響之噪音及漏水問題而向麗寶SMART社區
    管理中心反應，雖經管理中心處理，但仍或多或少會有聲音
    自樓上傳至吳聖光住處。99年2月19日上午11時50分許，吳
    聖光因不滿樓上之住戶又發出聲響吵鬧，致吳聖光心生不滿
    ，乃攜帶其所有之鐵棒1支上7樓找呂陳鳳娥，呂陳鳳娥聽見
    有人按門鈴，乃開啟大門，吳聖光未經該址住戶呂陳鳳娥之
    同意或允許，擅自侵入該住宅，持上開鐵棒衝入屋內，主觀
    上雖無使呂陳鳳娥受重傷之故意，惟客觀上應能預見頭部係
    人體之重要部位，腦部組織極為脆弱，而鐵棒質地堅硬，倘
    以鐵棒毆擊，極易因此毆擊之故，致嗅覺機能受到毀敗之重
    傷結果，且當時並無不能注意之情事，詎疏於注意，而基於
    傷害呂陳鳳娥及其孫呂ＯＯ之犯意，手持鐵棍毆打呂陳鳳娥
    頭部、左臉、左頸、左肩、左手，而呂陳鳳娥恐其孫遭受傷
    害，於吳聖光持棒毆打過程中用身體遮蔽其孫呂ＯＯ，惟呂
    ＯＯ之頭部、背部及兩側下肢仍遭毆打，致呂ＯＯ受有腦內
    出血（硬腦膜下出血、腦挫傷性出血）、頭骨骨折（左顳骨
    骨折）、右側上臀部瘀傷、兩側膝蓋多處瘀傷之傷害；呂陳
    鳳娥則受有頭部外傷、多處擦裂傷併血腫（頭皮、左臉、左
    頸、左肩、左手）等傷害，吳聖光於其傷害犯罪尚未被有偵
    查犯罪職權之公務員發覺前，即前往1樓之警衛室，要求「
    麗寶SMART學苑」社區秘書江宛霖報警，並向前來處理之桃
    園縣政府警察局中壢分局龍興派出所警員李昔儒自首傷害並
    接受裁判，經警上樓將呂陳鳳娥及其孫呂ＯＯ送至財團法人
    長庚紀念醫院林口分院（以下稱林口長庚醫院）急診、住院
    ，並接受治療，呂陳鳳娥迄今仍遺有嗅覺功能完全喪失，而
    達毀敗嗅覺機能之重傷害結果。
二、案經呂陳鳳娥、呂家慶訴由桃園縣政府警察局中壢分局報請
    臺灣桃園地方法院檢察署檢察官偵查後聲請簡易判決處刑，
    由原審改依通常程序審理。
    理  由
壹、程序方面：
一、合併準備、合併審判及判決程序：
    按於第一審辯論終結前，得就與本案相牽連之犯罪或本罪之
    誣告罪，追加起訴。又一人犯數罪者，為相牽連之案件。刑
    事訴訟法第265 條第1 項；第7 條第1 款分別定有明文。又
    按分別提起之數宗訴訟，其訴訟標的相牽連或得以一訴主張
    者，法院得命合併辯論。命合併辯論之數宗訴訟，得合併裁
    判。民事訴訟法第205 條第1 項、第2 項分別定有明文。刑
    事訴訟辯論程序就此雖無明文，惟自訴訟經濟之觀點，在不
    損及被告之權益下，自得類推適用之。查本件被告吳聖光經
    檢察官以一人犯數罪之相牽連案件之事由，分別提起公訴暨
    於原審言詞辯論終結前以言詞追加起訴（追加內容如原審10
    0年5月16日審判筆錄，見原審卷第15頁），依前述規定及說
    明，自得合併審判及合併辯論，當亦得合併判決。
二、按對於絕對告訴乃論之罪(如傷害罪)，有關告訴人之告訴權
    行使，以向有權受理機關指訴犯罪事實，並表示申告之意思
    ，即應認已合法告訴。本件案發後，被害人呂ＯＯ之父呂家
    慶於檢察官偵查時業已提出刑事委任狀（見偵查卷第32頁）
    至台灣桃園地方法院檢察署，雖該被委任之呂家慶並未提出
    書狀或以言詞申告，惟該委任狀業已送達台灣桃園地方法院
    檢察署，依上揭書面用意，應認非惟其子呂ＯＯ表示具有授
    權之意，亦應有請求該署追訴對被害人之傷害應負責之人而
    有申告之意思，此亦據證人呂家慶於原審調查時結證稱：伊
    有要為伊子呂ＯＯ提出告訴之意思等語（見原審99年度壢簡
    字第1432號卷第52頁），則本件被害人之父既已向台灣桃園
    地方法院檢察署表示申告之意思，依前揭說明，應認本件業
    經合法告訴。又告訴人呂陳鳳娥於警詢時回答警員詢問時表
    明要對吳聖光提出告訴（見偵查卷第10頁），其申告之範圍
    自及於被告吳聖光侵入住宅部分。
三、證據能力部分：
  (一)證人呂陳鳳娥於警詢時之陳述及偵查中之證述，均屬傳聞證
    據，被告、辯護人及檢察官明知，但於準備程序及審判期日
    中均表示無意見，且迄言詞辯論終結亦未聲明異議（見本院
    卷第27、36頁背面），本院審酌上開證據資料製作時之情況
    ，尚無違法不當及證明力明顯過低之瑕疵，認為以之作為證
    據應屬適當，爰依刑事訴訟法第159條之5規定，認定前揭供
    述均有證據能力。
  (二)本院下列所引用卷內之文書證據及物證，並無證據證明係公
    務員違背法定程序所取得，檢察官、被告、辯護人等於本院
    亦均未主張排除下列文書證據及物證之證據能力，且迄本院
    言詞辯論終結前均未表示異議，本院審酌前揭文書證據及物
    證並非公務員違背法定程序所取得，亦無刑事訴訟法第159
    條之4顯有不可信之情況，故下列文書及物證應均有證據能
    力。
貳、實體方面：
一、訊據上訴人即被告吳聖光固坦承有於上開時地持鐵棒侵入呂
    陳鳳娥住宅，並持鐵棒毆打被害人呂陳鳳娥、呂ＯＯ之事實
    ，惟辯稱：伊沒有重傷被害人之故意等語。經查：
  (一)上開犯罪事實，業據被告於檢察官偵訊時及本院審理時坦承
    在卷（見偵查卷第28頁、本院卷第27頁背面、39頁），核與
    證人呂陳鳳娥於警詢、檢察官偵查及原審審理時之證述（見
    偵查卷第8至10、27、28頁、原審99年度壢簡字第1432號卷
    第49頁背面至51頁），證人即社區秘書江宛霖於原審審理時
    之證述（見原審卷第46、47頁）、證人即警員李昔儒於原審
    審理時之證述（見原審卷第47、48頁）相符，並有林口長庚
    醫院診斷證明書3紙、受理家庭暴力事件驗傷診斷書1紙、桃
    園縣政府警察局中壢分局扣押筆錄、扣押物品目錄表1份、
    鐵棒照片1張在卷（見偵查卷第11至14、16至19、44頁）及
    鐵棒1支扣案可憑。而被告行兇後，急忙下樓告知社區秘書
    ：找警察，伊殺人等情，業據證人江宛霖證述在卷，足見被
    告應知其有持鐵棒毆打呂陳鳳娥及其孫，被告之自白核與事
    實相符，堪予採信。
  (二)又呂陳鳳娥及其孫受傷後被送往林口長庚醫院急診、住院，
    呂陳鳳娥經診斷為頭部外傷、多處擦裂傷併血腫（頭皮、左
    臉、左頸、左肩、左手）等傷害；呂陳鳳娥之孫呂ＯＯ，經
    診斷受有腦內出血（硬腦膜下出血、腦挫傷性出血）、頭骨
    骨折（左顳骨骨折）、右側上臀部瘀傷、兩側膝蓋多處瘀傷
    之傷害，而其其孫呂ＯＯ經治療後，於99年9 月6 日回診，
    當時意識清楚、肢體活動正常，並未有癲癇發作之紀錄等情
    ，有林口長庚醫院100 年5 月2 日長庚院法字第0477號函
    在卷可稽（見原審壢簡字第1432號卷第55之1至之2頁），另
    呂陳鳳娥於99年3月11日經治療後，經上開醫院施作嗅覺測
    試，結果顯示嚴重喪失，於同年8月26日回診追蹤，嗅覺測
    試結果右側3分、左側2分，且經檢視同年5月6日施作之電腦
    斷層檢查結果，確認診斷為神經性嗅覺喪失，其完全復原之
    機率極低等情，亦有上開函文在卷可憑。證人即林口長庚醫
    院醫師張伯宏於原審簡易庭調查時結證稱：「當天有做嗅覺
    檢查，就是請她聞十二種味道，若是病人假裝聞不到的話，
    應該只有零分到一分，檢查有四個選項，平均是三分，若是
    全部聞不到的話，會有四分之一猜對的機會，若是故意聞不
    到的話，會是零分到一分，在平均三分比較可信。其於99年
    3 月有做一次檢查，鼻孔的兩邊都是三分，聞不到半年後有
    再做一次嗅覺檢查，一邊三分，一邊二分。」、「病患作假
    的機率很低，若是連續兩次都要三分要假裝不太容易，加上
    嗅覺有分神經性及阻塞性，我們有為呂陳鳳娥做過電腦斷層
    檢查，呂陳鳳娥沒有阻塞性的嗅覺障礙，可見呂陳鳳娥神經
    性的嗅覺障礙全部聞不到的機率很高，在我們臨床經驗上應
    該是神經性的嗅覺喪失。」、「．．．，但是被打或頭部外
    傷會造成腦部震盪，可能造成嗅覺喪失。」、「嗅覺會輔助
    味覺，但是嗅覺不會影響到味覺，但是病患主觀的味覺會變
    差，就是食物的味道沒有嗅覺輔助，食物會變得沒有那麼美
    味可口。頭部外傷本身不會影響到味覺。」（見99年度壢簡
    字第1432號卷第59頁反面至第60頁反面），足見呂陳鳳娥之
    嗅覺應已喪失。再原審依辯護人之聲請，再將呂陳鳳娥送請
    台中榮民總醫院鑑定其是否嗅覺喪失，經該院施以酚基乙基
    乙二醇氣味閥值檢查，其於濃度-1.0仍無法正確分辨氣味，
    因而判定其嗅覺完全喪失，此有台中榮民總醫院100年6月14
    日中榮醫企字第1000010187號書函暨所附鑑定書（見原審卷
    第22、23頁）、台中榮民總醫院100年8月10日中榮醫企字第
    1000014305號書函（見原審卷第43頁）等在卷可稽。按毀敗
    或嚴重減損嗅能之傷害，即為重傷，刑法第10條第4項第3款
    定有明文，本件呂陳鳳娥嗅覺功能喪失，無法回復之情形，
    顯已達於毀敗嗅能之重傷結果，亦堪認定。
  (三)再按「刑法第277 條第2 項規定之傷害致死罪（按含致重傷
    罪），係對於犯普通傷害罪致發生死亡（或重傷害）結果所
    規定之加重結果犯，參酌同法第17條規定，以行為人所實施
    之普通傷害行為，乃『客觀上能預見』可能發生超越其犯意
    所生之較重結果即死亡（或重傷害）結果，但行為人『主觀
    上不預見』者為要件；即加重結果犯係以該行為人對於其行
    為所生，『客觀上有預見可能』之加重之結果，但行為人事
    實上因當時之疏忽致『未預見」為要件，倘行為人對造成被
    害人死亡（或重傷害）結果之發生，主觀上有預見且不違背
    其本意，而仍執意為之，即應對該結果負未必故意之責。」
    （最高法院96年台上第6924號刑事判決意旨參照）。本案被
    告僅因細故而持鐵棒毆打呂陳鳳娥及其孫呂ＯＯ之情，被告
    與呂陳鳳娥等人並無任何深仇大恨，且參諸呂陳鳳娥及其孫
    呂ＯＯ之傷遍及呂陳鳳娥之頭部、左臉、左頸、左肩、左手
    ，以及呂ＯＯ之頭部、背部及兩側下肢，並非僅集中於頭部
    ，參諸被告行兇後並立即下樓央求社區秘書及警衛報警，衡
    情被告主觀上並無對呂陳鳳娥及其孫「趕盡殺絕」之意，被
    告應僅係基於普通輕傷害的犯意毆打被害人等，否則被告如
    主觀上係基於重傷害之犯意的話，被告在佔盡優勢之情況下
    豈有不進一步行兇之理？足徵被告主觀上僅係基於普通輕傷
    害而非基於重傷害之犯意毆打呂陳鳳娥及其孫。又人體頭部
    之大腦職司五官、四肢之神經功能，若持硬物對頭部瞬間重
    力敲擊，將可能因波及嗅覺神經，而造成他人嗅覺神經受創
    ，並導致毀敗嗅覺功能之結果，此為一般人於客觀上所得認
    識，且被告為智慮成熟之成年人，當亦有預見之可能，被告
    所持鐵棒既屬質地堅硬之物，則被告持鐵棒朝被害人呂陳鳳
    娥頭部毆擊，被告客觀上自可預見其對呂陳鳳娥為前述傷害
    行為，可能造成重傷害之結果，然被告竟疏未注意及此，主
    觀上無重傷害結果之預見，卻終致引起被害人呂陳鳳娥嗅覺
    功能完全喪失之重傷害結果，併兩者間具有相當因果關係，
    是被告對被害人呂陳鳳娥受重之加重結果自應負責。
  (四)至被告經原審送請行政院衛生署桃園療養院實施精神鑑定結
    果，並無證據顯示被告行為時因精神障礙或其他心智缺陷，
    致其辨識行為違法或依其辨識而行為之能力，顯著降低，有
    該院100年7月20日桃療醫字第1000004643號函暨精神鑑定報
    告書各1份在卷可稽（見原審卷第31至35頁），足見被告行
    為時精神狀態尚屬正常。
  (五)綜上所述，本案事證明確，被告犯行堪以認定。
二、查被告主觀上僅係基於普通輕傷害的犯意毆打被害人呂陳鳳
    娥及其孫呂ＯＯ，詎被告明知以鐵棒毆打呂陳鳳娥，若擊中
    頭部，極易造成毀敗或嚴重減損嗅覺功能之重傷害結果，客
    觀上有預見可能，但事實上被告因當時之疏忽致未預見此等
    重傷害結果之發生，其竟基於普通輕傷害之犯意，毆打被害
    人呂陳鳳娥及其孫，經送醫治療後，迄今呂陳鳳娥仍遺嗅覺
    喪失之重傷害，故核被告所為，其毆打呂陳鳳娥部分係犯刑
    法第277 條第2 項後段之傷害人之身體致重傷罪。檢察官於
    聲請簡易判決處刑之初，雖僅論以刑法第277 條第1 項普通
    傷害罪，惟公訴人已於100年4月11日出具補充理由書請原審
    審酌被告行為是否另該當於刑法第278條之重傷害罪，惟本
    院認定被告行為時尚無重傷害之主觀犯意，已如前述，公訴
    人認被告涉犯刑法第277條第1項之普通傷害罪，容有未恰，
    惟因二者基本社會事實同一，爰依法變更起訴法條；次按刑
    法總則之加重，係概括性之規定，所有罪名均一體適用，至
    刑法分則之加重，則係就犯罪類型變更之個別犯罪行為予以
    加重，成為另一獨立之罪名；是兒童及少年福利法之成年人
    故意對少年犯罪之規定，係對被害人為少年之特殊要件予以
    加重處罰，乃就犯罪類型變更之個別犯罪行為予以加重，屬
    刑法分則加重之性質，應成為另一獨立之罪名（最高法院92
    年第1次刑事庭會議決議意旨參照）。查被告於行為時已係
    年滿20歲之成年人，而被害人呂ＯＯ則係95年次生，於案發
    時尚未滿12歲，屬兒童及少年福利法第2條所稱之兒童，此
    有其之年籍資料在卷可稽。是核被告毆打被害人呂ＯＯ成傷
    部分所為，係犯兒童及少年福利法第70條第1項前段、刑法
    第277條第1項之成年人故意對兒童犯傷害罪，並加重其刑。
    至聲請簡易判決處刑意旨認被告僅涉犯刑法第277條第1項之
    傷害罪，亦有未恰，惟因二者基本社會事實同一，爰依法變
    更起訴法條。又被告未經同意侵入呂陳鳳娥住處所為，係犯
    刑法第306條第1項之無故侵入住宅罪。被告以一行為毆打呂
    陳鳳娥及其孫，同時觸犯上開2罪名，為想像競合犯，應從
    較重之刑法第277條第2項後段之傷害人之身體致重傷罪處斷
    。另被告所犯傷害人之身體致重傷罪及侵入住宅罪，犯意個
    別，行為互殊，應分論併罰。又被告於毆打被害人後旋即下
    樓央求社區秘書及警衛報警，並於員警李昔儒到場後，向該
    管司法機關自承犯罪並央求員警將其逮捕，李昔儒在被告自
    承其打人之前，並不知是誰打人等情業據證人李昔儒於原審
    審理時證述屬實（見原審卷第47頁反面），就傷害致重傷罪
    部分，依刑法第62條前段規定減輕其刑。
三、原審以被告犯行，事證明確，適用刑事訴訟法第452條、第
    299條第1項前段、第300條，兒童及少年福利法第70條第1項
    前段，刑法第11條前段、第277條第1項、第2項後段、第306
    條第1項、第55條、第62條前段、第51條第5款、第38條第1
    項第2款，刑法施行法第1條之1第1項、第2項前段規定，並
    爰審酌被告之素行，因嫌樓上之兒童屢屢發出聲響或漏水問
    題無法獲得解決，進而持鐵棒侵入被害人住宅，將被害人等
    毆傷，造成呂陳鳳娥嗅覺喪失功能，而呂ＯＯ則腦部等受傷
    ，日後長大對其亦可能產生某種程度之影響，並影響被害人
    等身心程度甚鉅，被告犯後亦未能完全坦然面對，不思積極
    與呂陳鳳娥等人達成民事和解，直至原審曉諭可能變更起訴
    法條時，始願提出新台幣（以下同）20萬元與被害人和解，
    但不為被害人接受，實值非難，惟念及其於毆打被害人等之
    後，尚請社區報警並呼叫救護車將被害人等送醫治療，仍認
    其善心未泯，非全然無悔過之意，又於原審審理時雖未能坦
    承犯行，然亦表示願意賠償之意，被告犯後態度尚非不佳，
    並兼衡被告學歷為國中畢業，經濟狀況不好、智識程度等一
    切情狀，就被告所犯無故侵入他人住宅部分，量處有期徒刑
    3 月，就所犯傷害人之身體因而致重傷部分，量處有期徒刑
    4 年，並定應執行刑為有期徒刑4年2月。另說明扣案之鐵棒
    1 支，係被告所有供本件犯傷害罪所用之物，業據被告於原
    審審理時坦承在卷（見原審卷49頁反面），應依刑法第38條
    第1項第2款規定宣告沒收，經核並無不合，量刑亦稱妥適。
    被告上訴未載理由，原審指定辯護人為被告所提上訴理由略
    以：被告家境並非富裕，於原審審理期間，仍籌集20萬元欲
    與呂家和解，已有悔意，且係因長期失業，與鄰人關係不協
    調，始發生本案，原審量刑過輕云云。檢察官上訴意旨略以
    ：被告持鐵棒朝被害人頭部及全身毆擊，顯有重傷之不確定
    故意；被告為前揭犯行後，雖即請社區警衛報警，惟其於偵
    、審期間，就其所犯仍飾詞狡辯，企圖脫罪規避刑責，全無
    願接受裁判之意，其所為是否符合自首要件，尚非無疑；被
    告犯罪後未與被害人和解，顯見其犯後毫無悔意，原審判決
    量刑過輕云云，均指摘原判決不當。惟查：
  (一)按量刑係法院就繫屬個案犯罪之整體評價，為事實審法院得
    依職權自由裁量之事項。量刑判斷當否之準據，應就判決之
    整體觀察為綜合考量，苟已斟酌刑法第57條各款所列情狀，
    而未逾越法定刑度，如無偏執一端，致明顯失出失入情形，
    上級審法院即不得單就量刑部分遽指為不當或違法。本件原
    審判決於量刑時已考量被告之素行，因嫌樓上之兒童屢屢發
    出聲響或漏水問題無法獲得解決，進而持鐵棒侵入被害人住
    宅，將被害人等毆傷，造成呂陳鳳娥嗅覺喪失功能，而呂Ｏ
    Ｏ則腦部等受傷，日後長大對其亦可能產生某種程度之影響
    ，並影響被害人等身心程度甚鉅，被告犯後亦未能完全坦然
    面對，不思積極與呂陳鳳娥等人達成民事和解，直至原審曉
    諭可能變更起訴法條時，始願提出20萬元與被害人和解，但
    不為被害人接受，實值非難，惟念及其於毆打被害人等之後
    ，尚請社區報警並呼叫救護車將被害人等送醫治療，仍認其
    善心未泯，非全然無悔過之意，又於原審審理時雖未能坦承
    犯行，然亦表示願意賠償之意，被告犯後態度尚非不佳，並
    兼衡被告學歷為國中畢業，經濟狀況不好、智識程度等刑法
    第57條各款所列情狀，並無失出或失入情事，被告上訴摘原
    判決量刑過重，檢察官上訴指摘原判決量刑過輕，均無理由
    。
  (二)本案被告僅因細故而持鐵棒毆打呂陳鳳娥及其孫呂ＯＯ之情
    ，被告與呂陳鳳娥等人並無任何深仇大恨，且參諸呂陳鳳娥
    及其孫呂ＯＯ之傷遍及呂陳鳳娥之頭部、左臉、左頸、左肩
    、左手，以及呂ＯＯ之頭部、背部及兩側下肢，並非僅集中
    於頭部，參諸被告行兇後並立即下樓央求社區秘書及警衛報
    警，衡情被告主觀上並無對呂陳鳳娥及其孫「趕盡殺絕」之
    意，被告應僅係基於普通輕傷害的犯意毆打被害人等，否則
    被告如主觀上係基於重傷害之犯意的話，被告在佔盡優勢之
    情況下豈有不進一步行兇之理？足徵被告主觀上僅係基於普
    通輕傷害而非基於重傷害之犯意毆打呂陳鳳娥及其孫呂ＯＯ
    。至被害人呂陳鳳娥因而受有嗅覺喪失之重傷結果，被告雖
    應負傷害致重傷罪責，但與故意使人受重傷之要件有別，已
    如上述，檢察官上訴意旨認被告應負重傷罪責，亦無可採。
  (三)按犯人在犯罪未發覺之前，向該管公務員告知其犯罪，而不
    逃避接受裁判，即與刑法第六十二條規定自首之條件相符，
    不以言明「自首」並「願受裁判」為必要，此有最高法院63
    年台上字第1101號判例意旨足資參照。本件被告於毆打被害
    人後旋即下樓央求社區秘書及警衛報警，並於員警李昔儒到
    場後，向該管司法機關自承犯罪並央求員警將其逮捕，李昔
    儒在被告自承其打人之前，並不知是誰打人等情，業據證人
    李昔儒於原審審理時證述屬實（見原審卷第47頁反面），是
    被告確係在犯罪未發覺之前，向該管公務員告知其犯罪，且
    有接受裁判之意思無訛。是被告及檢察官之上訴均無理由，
    均應予駁回。
據上論斷，應依刑事訴訟法第368條，判決如主文。
本案經檢察官陳正芬到庭執行職務。
中    華    民    國   100    年    11    月    29    日
                  刑事第二十一庭審判長法  官  周政達
                                      法  官  江翠萍
                                      法  官  許永煌
以上正本證明與原本無異。
傷害致重傷部分，如不服本判決，應於收受送達後10日內向本院
提出上訴書狀，其未敘述上訴之理由者並得於提起上訴後10日內
向本院補提理由書（均須按他造當事人之人數附繕本）「切勿逕
送上級法院」。
侵入住宅部分不得上訴。
                                      書記官  章大富
中    華    民    國   100    年    11    月    29    日
附錄：本案論罪科刑法條全文
中華民國刑法第277 條規定：
傷害人之身體或健康者，處3 年以下有期徒刑、拘役或1 千元以
下罰金。
犯前項之罪因而致人於死者，處無期徒刑或7 年以上有期徒刑；
致重傷者，處3 年以上10年以下有期徒刑。
中華民國刑法第306 條第1 項規定：
無故侵入他人住宅、建築物或附連圍繞之土地或船艦者，處一年
以下有期徒刑、拘役或三百元以下罰金。